臺灣桃園地方法院刑事判決           100年度審訴字第1239號
公  訴  人  臺灣桃園地方法院檢察署檢察官
被      告  吳禮尚
上列被告因毒品危害防制條例案件，經檢察官提起公訴（100 年
度毒偵字第1193號），嗣於本院準備程序進行中，被告就被訴事
實為有罪之陳述，經本院告知簡式審判程序意旨，並聽取公訴人
及被告之意見後，本院合議庭裁定改由受命法官獨任依簡式審判
程序審理，並判決如下：
    主  文
吳禮尚施用第一級毒品，累犯，處有期徒刑壹年，扣案之注射針
筒貳支、塑膠管壹條均沒收；又施用第二級毒品，累犯，處有期
徒刑陸月。應執行有期徒刑壹年肆月，扣案之注射針筒貳支、塑
膠管壹條均沒收。
    事  實
一、吳禮尚前於民國87年間因施用毒品案件，經本院裁定送觀察
    、勒戒後，因無繼續施用毒品之傾向，於88年5 月2 日出所
    ，並經本院以87年度訴字第466 號判決判處免刑確定。於91
    年間（即前開觀察、勒戒執行完畢釋放後5 年內）復因施用
    毒品案件，經本院以91年度毒聲字第792 號裁定送觀察、勒
    戒後，認有繼續施用毒品之傾向，再經本院以91年度毒聲字
    第1916號裁定令入戒治處所施以強制戒治，因其戒治成效經
    評定為合格，復經本院以91年度毒聲字第3336號裁定停止戒
    治，於91年12月13日停止戒治出所，交付保護管束，於92年
    6 月30日保護管束期滿未經撤銷，視為強制戒治期滿執行完
    畢，該次施用毒品等犯行，並經本院以91年度訴字第1171號
    判決分別判處有期徒刑9 月、8 月，並定應執行有期徒刑1
    年3 月確定。(一)另於94年間因施用毒品案件，經本院以95年
    度壢簡字第964 號判決判處有期徒刑3 月確定；(二)次於95年
    間復因施用毒品案件，經本院以95年度訴字第1713號判決判
    處有期徒刑1 年，上訴後，經臺灣高等法院以96年度上訴字
    第726 號判決上訴駁回確定；(三)同年間再因施用毒品案件，
    經本院以95年度訴字第2785號判決判處有期徒刑10月，上訴
    後，經臺灣高等法院以96年度上訴字第867 號判決上訴駁回
    確定；(四)同年間又因施用毒品案件，經本院以96年度訴字第
    540 號判決判處有期徒刑10月確定；上揭編號(一)至(四)各罪嗣
    經本院以96年度聲減字第6279號裁定各減其宣告刑二分之一
    ，編號(一)(二)及(三)(四)並分別定其應執行刑為有期徒刑7 月又15
    日及10月確定。(五)另於94年間因妨害自由、傷害等案件，經
    本院以95年度訴字第2237號判決分別判處有期徒刑6 月、6
    月，減為有期徒刑3 月、3 月，並定其應執行有期徒刑5 月
    確定；(六)又於96年間因施用毒品等案件，經本院以96年度審
    訴字第437 號判決分別判處有期徒刑11月、5 月，並定應執
    行有期徒刑1 年2 月確定；(七)同年間另因轉讓第一級毒品案
    件，經本院以96年度審訴字第683 號判決判處有期徒刑1 年
    2 月確定；(八)再於同年間因駕駛業務過失傷害案件，經本院
    以96年度壢交簡字第2469號判決判處有期徒刑6 月，並減為
    有期徒刑3 月確定，前開編號(五)至(八)各罪嗣經本院以97年度
    聲字第2075號裁定合併定應執行有期徒刑2 年9 月確定，並
    與上揭編號(一)至(四)罪刑入監接續執行，於99年8 月18日假釋
    出監併付保護管束，並於100 年2 月14日保護管束期滿未經
    撤銷，其未執行之刑，以已執行論。詎其猶不知悛悔，復分
    別基於施用第一級毒品海洛因、第二級毒品甲基安非他命之
    犯意，於100 年3 月2 日為警採尿時往前回溯26及96小時內
    之某時，在桃園縣境內某不詳地點，以針筒注射之方式施用
    第一級毒品海洛因1 次，以玻璃球燒烤吸食煙霧之方式施用
    第二級毒品甲基安非他命1 次，嗣於100 年3 月2 日凌晨3
    時許，在桃園縣楊梅市○○路○段1 巷口經警盤查，並當場
    扣得注射針筒2 支、塑膠管1 條，並經其同意採集其尿液送
    驗後，結果呈嗎啡、甲基安非他命陽性反應，始悉上情。
二、案經桃園縣政府警察局楊梅分局報請臺灣桃園地方法院檢察
    署檢察官偵查起訴。
    理  由
一、本案被告吳禮尚所犯之罪，均非法定刑為死刑、無期徒刑或
    最輕本刑3 年以上有期徒刑之罪，亦非高等法院管轄第一審
    之案件，而被告於準備程序中就被訴事實已為有罪之陳述，
    經本院告知簡式審判程序之旨，並聽取公訴人及被告之意見
    後，本院合議庭乃依刑事訴訟法第273 條之1 第1 項規定，
    裁定由受命法官獨任進行簡式審判程序，合先敘明。
二、上揭犯罪事實，業據被告於本院審理時坦承不諱，且被告於
    100 年3 月2 日為警採集之尿液，經送驗結果，呈現嗎啡陽
    性及甲基安非他命陽性反應，此有桃園縣政府警察局楊梅分
    局檢體監管紀錄表、桃園縣政府警察局楊梅分局被採尿人尿
    液暨毒品真實姓名與編號對照表、臺灣檢驗科技股份有限公
    司濫用藥物檢驗報告等在卷可稽，另有注射針筒2 支、塑膠
    管1 條扣案可資佐證，足認被告之自白堪認與事實相符。另
    被告曾有事實欄一所載之施用毒品犯行，有臺灣高等法院被
    告前案紀錄表1紙 附卷可稽，被告本件施用毒品之犯行既非
    初犯，亦非毒品危害防制條例第20條第3 項所指「5 年後再
    犯」之情形，即應依法訴追審理。從而，本案事證明確，被
    告施用第一、二級毒品犯行，洵堪認定，應依法論科。
三、核被告所為，係犯毒品危害防制條例第10條第1 項、第2 項
    之施用第一級、第二級毒品罪。被告施用第一級、第二級毒
    品前持有第一、二級毒品之低度行為，均為施用第一、二級
    毒品之高度行為所吸收，均不另論罪。被告所犯上開二罪間
    ，犯意各別，行為互殊，應分論併罰。被告有事實欄一所載
    之犯罪科刑及執行完畢紀錄，此有臺灣高等法院被告前案紀
    錄表在卷可按。被告受徒刑之執行完畢後，於5 年以內，故
    意再犯本件有期徒刑以上之各罪，均為累犯，均應依刑法第
    47條第1 項之規定各加重其刑。爰審酌被告之素行，其前因
    施用毒品案件，經觀察、勒戒及強制戒治執行完畢，仍無戒
    除毒癮之決心，再為本件施用毒品犯行，顯見其定力不足、
    意志不堅、易受外界誘惑，原不宜寬縱，惟念其於審理時終
    坦承犯行，態度尚屬良好等一切情狀，分別量處如主文所示
    之刑，並定其應執行刑，以示懲敬。至扣案之注射針筒2 支
    、塑膠管1 條為被告所有，且為其施用第一級毒品海洛因所
    用之物，業經被告陳明在卷，爰依刑法第38條第1 項第2款
    宣告沒收之。
據上論斷，應依刑事訴訟法第273 條之1 第1 項、第299 條第1
項前段，毒品危害防制條例第10條第1 項、第2 項，刑法第11條
前段、第47條第1 項、第51條第5 款、第38條第1 項第2 款，判
決如主文。
本案經檢察官李安蕣到庭執行職務。
中    華    民    國    100    年     8   月    25    日
                      刑事庭法  官  顏世翠
以上正本證明與原本無異。
如不服本判決，得自收受送達之翌日起10日內向本院提出上訴狀
（應附繕本），其未敘述上訴理由者，應於上訴期間屆滿後20日
內補提理由書狀於本院，上訴於臺灣高等法院。
                            書記官  張筆隆
中    華    民    國    100    年     8   月    25    日
附錄本案論罪科刑法條：
毒品危害防制條例第10條
施用第一級毒品者，處六月以上五年以下有期徒刑。
施用第二級毒品者，處三年以下有期徒刑。